【裁判字號】    99,易,11
【裁判日期】    990127
【裁判案由】    竊盜
【裁判全文】
臺灣板橋地方法院刑事判決                99年度易字第11號
公  訴  人  臺灣板橋地方法院檢察署檢察官
被      告  甲○○
上列被告因竊盜案件，經檢察官提起公訴（98年度偵字第28545
號），被告於本院準備程序中就被訴事實為有罪之陳述，經告知
被告簡式審判程序之旨，並聽取當事人之意見後，本院裁定改依
簡式審判程序審理，並判決如下：
    主  文
甲○○攜帶兇器竊盜，累犯，處有期徒刑柒月；又共同於夜間侵
入住宅竊盜，累犯，處有期徒刑捌月。應執行有期徒刑壹年。
    事  實
一、甲○○前因竊盜案件，經本院以95年度簡字第4079號判決判
    處有期徒刑5 月確定，於民國96年3 月16日易科罰金執行完
    畢（本案構成累犯）。猶未知悔改，先後為下列犯行：
(一)、於98年9 月21日中午12時許，前往臺北縣板橋市○○路○段
    135 號之鴻泰租車行，向該租車行承租車牌號碼5153-QG 號
    自用小客車。嗣於98年9 月25日凌晨1 時許，意圖為自己不
    法之所有，駕駛上開承租車輛前往臺北縣土城市○○路○段
    路旁，持客觀上具危險性、足以對人之生命及身體安全構成
    威脅，可供兇器使用之活動扳手1 支下車，竊取丙○○所有
    停放在明德路一段第115 號停車格內之車牌號碼1902-QW 號
    自用小客車之車牌2 面，再將其所承租之上開自用小客車車
    牌拆卸後，更換其所竊取之1902-QW 號車牌。
(二)、於98年9 月25日凌晨2 、3 時許之夜間，復與張煜成共同意
    圖為自己不法之所有（張煜成涉犯共同竊盜罪嫌，業經板橋
    地方法院檢察署檢察官以98年度偵字第32151 號提起公訴）
    ，由甲○○駕駛上開已更換車牌之承租車輛搭載張煜成，一
    同前往臺北縣土城市○○路587 巷26號社區住宅大樓，見該
    大樓一樓大門未關，甲○○與張煜成即由一樓大門侵入與該
    大樓各住戶之住宅相通連、屬該大樓住宅一部分之樓梯間，
    由樓梯下樓進入該大樓之地下室停車場，並由甲○○持石頭
    打破乙○○所有停放該處之車牌號碼QU-1100 號自用小客車
    右前車門玻璃（毀損部分未據告訴）後，竊取車內乙○○所
    有之音響、煞車系統、方向盤、安全氣囊、儀表板各1 組及
    乙○○之夫邱致嘉所有之身分證、行車執照、駕駛執照各1
    張，得手後旋由一樓大門離去並駕車離開現場。嗣經乙○○
    報警處理，為警調閱監視錄影器後，始循線查悉上情。
二、案經臺北縣政府警察局土城分局移送臺灣板橋地方法院檢察
    署檢察官偵查起訴。
    理  由
一、上揭犯罪事實，業據被告甲○○於本院審理時坦承不諱，核
    與證人即鴻泰租車行員工沈柏穎於警詢及偵查中之證述相符
    ，復經證人即被害人丙○○於警詢、偵查中及證人乙○○於
    警詢中證述前開失竊之情節明確，並有臺北縣停車繳費通知
    單、汽車租借合約各1 紙、車籍查詢—基本資料詳細畫面2
    紙、內政部警政署刑事警察局98年10月23日刑紋字第098014
    7508號鑑驗書1 份、車輛照片4 張及監視錄影器翻拍照片40
    張附卷可資佐證，足認被告之自白與事實相符。本件事證明
    確，被告犯行洵堪認定。
二、論罪科刑
(一)、按刑法第321 條第1 項第3 款之攜帶兇器竊盜罪，係以行為
    人攜帶兇器竊盜為其加重條件，此所謂兇器，其種類並無限
    制，凡客觀上足對人之生命、身體、安全構成威脅，具有危
    險性之兇器均屬之，且祇須行竊時攜帶此種具有危險性之兇
    器為已足，並不以攜帶之初有行兇之意圖為必要（最高法院
    79年台上字第5253號判例足資參照），本件被告持以竊取車
    牌之活動扳手1 支雖未扣案，然參佐被告可持該扳手鬆動螺
    絲竊取車牌之事實，該扳手自屬金屬材質且質地堅硬，客觀
    上應足以傷害人之生命、身體安全而具有危險性，堪認該活
    動扳手係屬兇器無訛。是核被告如事實欄(一)所為，係犯刑法
    第321條第1項第3款之攜帶兇器竊盜罪。公訴人認被告此部
    分係涉犯刑法第320條第1項之竊盜罪，容有未洽，然基本之
    社會事實同一，爰依法變更起訴法條。
(二)、復按刑法第321 條第1 項第1 款之夜間侵入住宅竊盜罪，其
    所謂「住宅」，乃指人類日常居住之場所而言，公寓亦屬之
    。至公寓樓下之「樓梯間」，雖僅供各住戶出入通行，然就
    公寓之整體而言，該樓梯間為該公寓之一部分，而與該公寓
    有密切不可分之關係，故於夜間侵入公寓樓下之樓梯間竊盜
    ，難謂無同時妨害居住安全之情形，自應成立刑法第321 條
    第1 項第1 款於夜間侵入住宅竊盜罪（最高法院76年台上字
    第2972號判例意旨參照）。被告如事實欄(二)所為，係於夜間
    侵入屬大樓住宅一部分之樓梯間，並進入該大樓地下室停車
    場行竊，核其所為，係犯刑法321 條第1 項第1 款之於夜間
    侵入住宅竊盜罪。被告與張煜成就此部分犯行有犯意之聯絡
    及行為之分擔，應論以共同正犯。
(三)、被告先後二次竊盜犯行，犯意各別，行為分殊，應予分論併
    罰。又被告有如犯罪事實欄所載之犯罪科刑執行情形，有臺
    灣高等法院被告前案紀錄表可佐，其於有期徒刑執行完畢後
    5 年內，故意再犯本件有期徒刑以上之二罪，均為累犯，皆
    應依刑法第47條第1 項之規定加重其刑。爰審酌被告之素行
    、犯罪之動機、目的、手段、所竊取財物之價值及犯罪後尚
    知坦承犯行之態度等一切情狀，分別量處如主文所示之刑，
    並定其應執行之刑，以資懲儆。
(四)、被告持以竊取車牌之活動扳手1 支，雖屬被告所有供犯罪所
    用之物，惟並未扣案，且目前放置處所不明，此據被告於本
    院審理中供述在卷，為免日後執行之困難，爰不予宣告沒收
    。
據上論斷，應依刑事訴訟法第273 條之1 第1 項、第299 條第1
項前段、第300 條，刑法第28條、第321 條第1 項第1 款、第3
款、第47條第1 項、第51條第5款，判決如主文。
本案經檢察官陳姿雯到庭執行職務。
中    華    民    國    99    年    1     月    27    日
                  刑事第二十庭  法  官  吳佳穎
以上正本證明與原本無異
如不服本判決應於送達後10日內向本院提出上訴狀
                                書記官  黃炎煌
中    華    民    國    99    年    1     月    27    日
附錄本案論罪科刑法條全文：
中華民國刑法第321條（加重竊盜罪）
犯竊盜罪而有左列情形之一者，處6 月以上、5 年以下有期徒刑
：
一  於夜間侵入住宅或有人居住之建築物、船艦或隱匿其內而犯
之者。
二  毀越門扇、牆垣或其他安全設備而犯之者。
三  攜帶兇器而犯之者。
四  結夥三人以上而犯之者。
五  乘火災、水災或其他災害之際而犯之者。
六  在車站或埠頭而犯之者。
前項之未遂犯罰之。

司法院資訊處製作；財團法人民間司法改革基金會備份。
